【裁判字號】    98,簡上,278
【裁判日期】    980603
【裁判案由】    詐欺
【裁判全文】
臺灣板橋地方法院刑事判決             98年度簡上字第278號
上  訴  人
即  被  告  甲○○
上列上訴人即被告涉犯詐欺案件，不服本院九十八年度簡字第五
六二號中華民國九十八年二月四日第一審判決（聲請案號：九十
七年度偵字第三二八０一號）提起上訴，本院管轄之第二審合議
庭判決如下：
    主  文
上訴駁回。
    事實及理由
一、本案經本院審理結果，認第一審以被告所為，係犯刑法第三
    十條第一項前段、第三百三十九條第一項之幫助詐欺取財罪
    ，處有期徒刑三月，如易科罰金，以新台幣（以下同）一千
    元折算一日，其認事用法及量刑均無不當，應予維持，並引
    用第一審簡易判決書記載之事實、理由及證據。
二、上訴人即被告上訴意旨略以：被告因找工作原因，稱可日領
    新台幣（以下同）二千五百元，即交付存摺影本及提款卡，
    並無幫助詐欺犯行，原審認事用法，容有誤認等語。經查，
    (一)被害人乙○○現金將款項存入被告華南商業銀行泰山分行
    帳號000000000000帳戶內之事實，業經被害人
    乙○○於警詢中指訴綦詳，復有華南商業銀行泰山分行九十
    七年十二月五日華泰字第九七００二０一號函所附被告之存
    款往來項目申請書、印鑑卡、存款往來明細表、及被害人之
    存摺內頁影本附卷可資佐證；(二)又被告直陳上開帳戶是之前
    在林口工作時，公司幫忙申辦的帳戶，由公司直接將薪資匯
    入帳戶（見本院卷第二十頁），然本案被告卻逕將上開帳戶
    內之現金提領幾盡後，在麥當勞速食店內，將存摺影本及提
    款卡交付予完全不認識之人，被告與所應徵之公司見面地點
    係在一速食店，並非一般之工作地點；且被告對所稱「江經
    理」及「江經理」派來取其存摺影本、金融卡之人，其真實
    身分、年籍資料、聯絡地點，毫無所悉，當知倘「江經理」
    將其帳戶作為犯罪使用，被告將無任何防範之道，被告交付
    存摺影本、金融卡、告知密碼時，對於詐欺集團或不法份子
    將利用其帳戶從事詐欺或其他財產犯罪，早有預見，被告為
    謀得工作，提供個人金融機構帳戶，其對犯罪事實之發生，
    顯不違被告之本意，被告主觀上有幫助詐欺取財之不確定故
    意，足堪認定。故其所辯顯係卸責之詞，不足採信。本院綜
    理本案全部事證，認原審就被告之犯行，恣意提供個人金融
    機構帳戶資料，助長詐欺犯罪之風氣，徒增犯罪偵查之困難
    程度，幫助詐騙金額為九萬九千元、兼衡被告之平日素行、
    生活狀況等一切情狀，量處有期徒刑三月，並諭知易科罰金
    之折算標準，經核其量刑已就犯罪所生之危害情事予以考量
    ，亦無逾越法定範圍或濫用權限之情形，顯無失出之處。是
    上訴意旨猶以原審已審慎衡酌過之事由，指摘原判決認事不
    當、量刑過重，並無理由，應予駁回。
據上論斷，應依刑事訴訟法第四百五十五條之一第一項、第三項
、第三百六十八條、第三百七十三條，判決如主文。
本案經檢察官林俊峰到庭執行職務
中    華    民    國    98    年    6    月     3   日
                  刑事第六庭  審判長法  官  潘  翠  雪
                                    法  官  王  士  珮
                                    法  官  楊  明  佳
上列正本證明與原本無異。
不得上訴。
                                    書記官  江  文  彬
中    華    民    國    98    年    6    月     3   日


司法院資訊處製作；財團法人民間司法改革基金會備份。
